臺灣士林地方法院民事簡易判決
111年度士簡字第25號
原      告  邱士庭  

訴訟代理人  劉淑琴律師
被      告  吳天章  
訴訟代理人  蔡嘉恩律師
上列當事人間因被告過失傷害案件（110年度交易字第117號），
原告提起刑事附帶民事訴訟請求損害賠償事件（110年度交附民
字第76號），經本院刑事庭裁定移送前來，本院於民國111年11
月10日言詞辯論終結，判決如下：
    主  文
被告應給付原告新臺幣參佰參拾捌萬壹仟柒佰玖拾陸元，及自民
國一一○年八月二十日起至清償日止，按週年利率百分之五計算
之利息。
原告其餘之訴駁回。
本判決原告勝訴部分得假執行。但被告如以新臺幣參佰參拾捌萬
壹仟柒佰玖拾陸元為原告預供擔保，得免為假執行。
原告其餘假執行之聲請駁回。
    事實及理由要領
一、按訴狀送達後，原告不得將原訴變更或追加他訴。但擴張或
    減縮應受判決事項之聲明者，不在此限。民事訴訟法第255
    條第1項第3款定有明文。查本件原告於本院審理中具狀變更
    訴之聲明為：被告應給付原告新臺幣（下同）502萬7,649元
    ，及自起訴狀繕本送達翌日起至清償日止，按週年利率5％計
    算之利息，合於上開規定，應予准許。
二、原告主張：
(一)被告於民國109年7月10日1時20分許，駕駛車牌號碼000-000
    0號車，行經臺北市士林區中山北路5段與福國路交岔路口欲
    左轉時，因未依號誌指示貿然左轉，致撞上原告騎乘車牌號
    碼000-0000號機車，原告受有雙側眶底開放性骨折、左上頷
    齒槽開放性骨折、李霍氏I型閉鎖性骨折、鼻骨與篩骨骨折
    、左顴骨粉碎性骨折、右鎖骨與第一、第二肋骨骨折等傷害
    及雙側嗅覺低下之重傷害，原告請求下列金額：
　1.醫療費用253萬4,170元：
　　已支出醫療費用50萬8,250元，及將來醫療費用202萬5,920
    元（其中2年門診費用2萬5,920元、重建手術200萬元）。
　2.醫療用品費3,932元　
　3.交通費6萬9,000元：
　　已支出交通費用3萬7,000元，及將來交通費用3萬2,000元（
    每次1,000元）。
　4.看護費50萬3,800元：
　　已支出看護費用41萬5,800元（每日2,200元），及將來看護
    費用8萬8,000元。
　5.薪資損失82萬7,337元
　　原告自109年7月10日至110年10月31日間無法工作之薪資損
    失共51萬2,198元，於110年11月起始開始再工作，惟於110
    年11月16日、110年12月28日、111年2月8日、111年2月23日
    、111年3月22日、111年4月19日、111年5月17日請假至門診
    追蹤扣薪共1萬0,131元，與將來145日薪資損失30萬5,008元
    。　
　6.精神慰撫金200萬元。
(二)原告已領汽車強制責任保險金13萬0,590元，及已自被告受
    領78萬元，乃依侵權行為之法律關係，提起本件訴訟等語，
    並聲明求為判決被告應給付502萬7,649元，及自起訴狀繕本
    送達翌日起至清償日止，按週年利率5％計算之利息，且願供
    擔保請准宣告假執行。
三、被告則以：
(一)就肇事責任不爭執。就醫療費用50萬8,250元、將來醫療費
    用202萬5,920元、醫療用品費3,932元、交通費用3萬7,000
    元、將來交通費用3萬2,000元、看護費用41萬5,800元、將
    來看護費用於7萬9,200元之部分，均不爭執，將來看護費用
    逾7萬9,200元之部分則無必要。
(二)汽車強制責任保險金13萬0,590元及被告已給付共78萬元應
    自原告得請求金額中扣除。
(三)薪資損失82萬7,337元部分，109年7月10日至109年7月28日
    手術期間為2萬0,140元（以月投保薪資3萬1,800元計算），
    109年9月1日新光吳火獅紀念醫院診斷證明書記載休養6月計
    19萬0,800元（以月投保薪資3萬1,800元計算），及110年11
    月16日、110年12月28日、111年2月8日、111年2月23日、11
    1年3月22日計5日薪資損失共2,900元（以月投保薪資3萬4,8
    00元計算日薪1,160元），111年4月19日、111年5月17日計2
    日薪資損失共1,527元（以月投保薪資4萬5,800元計算日薪1
    ,527元），與將來手術請假日數145日計算共17萬5,605元部
    分（以月投保薪資4萬5,800元計算日薪1,527元），被告不
    爭執，超過此部分之薪資損失應無理由。
(四)精神慰撫金以15萬元為妥適。
(五)原告怠於向強制汽車責任保險請求醫療費用6萬9,410元，依
    民法第217條、第148條規定，被告主張扣減等語，資為抗辯
    ，並聲明求為判決駁回原告之訴，如受不利判決，願供擔保
    請准宣告免為假執行。
四、本院得心證之理由
(一)按因故意或過失，不法侵害他人之權利者，負損害賠償責任
    。汽車、機車或其他非依軌道行駛之動力車輛，在使用中加
     損害於他人者，駕駛人應賠償因此所生之損害。不法侵害
    他人之身體或健康者，對於被害人因此喪失或減少勞動能力
    或增加生活上之需要時，應負損害賠償責任。不法侵害他人
    之身體、健康、名譽、自由、信用、隱私、貞操，或不法侵
    害其他人格法益而情節重大者，被害人雖非財產上之損害，
    亦得請求賠償相當之金額。應付利息之債務，其利率未經約
    定，亦無法律可據者，週年利率為百分之五。民法第184條
    第1項前段、第191條之2前段、第193條第1項、第195條第1
    項前段、第203條分別定有明文。又不法侵害他人之人格權
    ，被害人受有非財產上損害，請求加害人賠償相當金額之慰
    撫金時，法院對於慰撫金之量定，應斟酌實際加害情形、所
    造成之影響、被害人痛苦之程度、兩造之身分地位經濟情形
    及其他各種狀況，以核定相當之數額；再非財產上損害之慰
    撫金數額，究竟若干為適當，應斟酌兩造身分、地位及經濟
    狀況，俾為審判之依據（最高法院47年台上字第1221號、51
    年台上字第223號等判例參照）。
(二)被告就肇事責任不爭執，故原告依上開規定得請求被告負損
    害賠償責任。又被告就原告請求之醫療費用50萬8,250元、
    將來醫療費用202萬5,920元、醫療用品費3,932元、交通費
    用3萬7,000元、將來交通費用3萬2,000元、看護費用41萬5,
    800元，均不爭執，故此部分原告請求亦可准許。
(三)將來看護費部分，兩造雖初有爭執，惟原告業已同意被告主
    張之7萬9,200元，故原告於此範圍之請求准許，逾此範圍之
    請求則無可採。　　
(四)就原告請求薪資損失部分：
　1.觀諸原告所提出之109年9月1日新光吳火獅紀念醫院診斷證
    明書（見附民卷第9頁），其上記載：「於109/07/10 01：4
    0至本院急診，經診治，於109/07/10住院，於109/07/28出
    院，供住院19天。…。傷口需24小時專人照護至少六個月並
    應休養至少六個月…。」等內容，則原告自109年7月10日起
    至出院後6個月即110年1月28日止，應無法工作而受有薪資
    損失，並參諸本院向勞動部勞工保險局調取之原告投保資料
    表（見本院卷第129頁），原告於109年6月18日至110年2月2
    0日間之投保薪資為3萬1,800元，則原告自109年7月10日起
    至110年1月28日止，所得請求之薪資損失為21萬0,290元（
    計算式：(3萬1,800×6)＋(3萬1,800×19/31)＝21萬0,290，元
    以下四捨五入）。
　2.原告分別於110年11月16日、110年12月28日、111年2月8日
    、111年2月23日、111年3月22日請假就醫，此為兩造所不爭
    執，已如上述，而參諸上開投保資料表，可知原告自110年1
    1月1日起之投保薪資為3萬4,800元，及依勞工請假規則第4
    條第3項前段之規定，普通傷病假1年內未超過30日部分，工
    資折半發給，則原告就上開5日病假所得請求之薪資損失為2
    ,900元（計算式：3萬4,800×5/30÷2＝2,900，元以下四捨五
    入）。
　3.原告分別於111年4月19日、111年5月17日請假就醫，此為兩
    造所不爭執，已如上述，而原告之投保薪資為4萬5,800元，
    此有原告提出之薪資明細在卷可稽（見本院卷第234頁），
    及依勞工請假規則第4條第3項前段之規定，普通傷病假1年
    內未超過30日部分，工資折半發給，則原告就上開2日病假
    所得請求之薪資損失為1,527元（計算式：4萬5,800×2/30÷2
    ＝1,527，元以下四捨五入）。　
　4.原告就將來手術尚須於2年內請假145日，此為兩造所不爭執
    ，已如上述，以投保薪資4萬5,800元，及依勞工請假規則第
    4條第3項前段之規定，普通傷病假1年內未超過30日部分，
    工資折半發給為計算，則原告就上開145日病假所得請求之
    薪資損失為17萬5,567元（計算式：(4萬5,800×60/30÷2)＋(4
    萬5,800×85/30)＝17萬5,567，元以下四捨五入）。
　5.小計，原告上開得請求之薪資損失為39萬0,284元（計算式
    ：21萬0,290＋2,900＋1,527＋17萬5,567＝39萬0,284）。
(五)就原告請求精神慰撫金部分：本院衡諸被告侵權行為之手段
    、方式、所造成之傷害及其程度，復參酌兩造之年齡、智識
    、侵權行為情況等一切情狀，本院認原告請求非財產上損害
    即精神慰撫金以80萬元為妥適，超過部分之請求，即無可採
    。
(六)綜上，原告得向被告請求之金額為429萬2,386元（計算式：
    50萬8,250＋3,932＋3萬7,000＋41萬5,800＋202萬5,920＋3萬2,0
    00＋7萬9,200＋39萬0,284＋80萬＝429萬2,386），又原告已受
    領強制汽車責任險保險金13萬0,590元及已自被告受領78萬
    元，應予扣除，故原告得向被告請求338萬1,796元（計算式
    ：429萬2,386－13萬0,590－78萬＝338萬1,796）。
(七)至被告抗辯原告未向強制汽車責任保險請求醫療費用6萬9,4
    10元部分應扣減云云，然原告欲向何人以何方式求償，本為
    其可自由選擇之權利，是被告此部分抗辯，尚無可採。
五、從而，原告依上開法律關係，訴請被告給付338萬1,796元 
    ，及自起訴狀繕本送達翌日即110年8月20日（見附民卷第25
    頁）起至清償日止，按週年利率5％計算之利息，為有理由，
    應予准許，逾此範圍之請求，則無理由，應予駁回，此部分
    假執行之聲請，失所附麗，併予駁回。
六、本件原告勝訴部分，係就民事訴訟法第427條第2項適用簡易
    程序所為被告部分敗訴之判決，依民事訴訟法第389條第1項
    第3款規定，應依職權宣告假執行，原告之聲請不另准駁，
    但被告聲明願供擔保，請准免為假執行，尚無不合，爰諭知
    相當擔保金准許之。又原告請求之給付，係刑事附帶民事訴
    訟經刑事庭裁定移送前來，依法免納裁判費，附此敘明。
中　　華　　民　　國　　111 　年　　11　　月　　24　　日
                  士林簡易庭  法  官  楊峻宇
以上為正本係照原本作成。
如不服本判決，應於判決送達後20日內向本庭提出上訴狀。（須
按他造當事人之人數附繕本）。 
中　　華　　民　　國　　111 　年　　11　　月　　24　　日
                              書記官  蘇彥宇